臺灣高雄地方法院刑事判決           100年度審訴字第3529號
公  訴  人  臺灣高雄地方法院檢察署檢察官
被      告  柯冠宇
上列被告因搶奪等案件，經檢察官提起公訴（100 年度偵字第29
478 號），嗣因被告於本院準備程序中就被訴事實為有罪之陳述
，本院告知被告簡式審判程序之旨，並聽取當事人之意見後，由
本院合議庭裁定改由受命法官獨任依簡式審判程序進行，判決如
下：
    主  文
柯冠宇共同犯竊盜罪，處有期徒刑肆月；又共同犯搶奪罪，處有
期徒刑玖月；又犯搶奪罪，處有期徒刑拾月。應執行有期徒刑壹
年捌月。
    事  實
一、柯冠宇與真實姓名年籍不詳綽號「阿明」之成年男子因缺錢
    花用，而欲以搶奪他人財物之方式以獲取不法利益，而其等
    為取得供行搶用之交通工具，竟意圖為自己不法之所有，共
    同基於竊盜之犯意聯絡，先於民國100 年8 月10日下午5 時
    15分許，由柯冠宇騎乘自己之機車搭載「阿明」隨機尋找行
    竊目標，於行經高雄市○鎮區○○路99號前，因見鄭嘉慧所
    有之車牌號碼BMC-003 號重型機車停放於路旁，且機車鑰匙
    未拔，乃由柯冠宇負責把風，「阿明」負責下手行竊，得手
    後，即由「阿明」騎乘上開竊得之機車離開現場，待柯冠宇
    將其原先所騎乘之機車停放於他處後，再改搭「阿明」所騎
    乘之上開贓車一同於市區內尋找行搶目標。嗣於同日下午5
    時40分許，其等騎乘上開贓車行經高雄市○○區○○街137
    號前，見王怡蓁獨自步行至該處，竟意圖為自己不法之所有
    ，共同基於搶奪之犯意聯絡，即騎乘該機車自王怡蓁右後方
    超越而過，同時趁王怡蓁不及防備之際，由柯冠宇伸手搶奪
    王怡蓁右肩所背之手提包（內有新臺幣〈下同〉3 千元、行
    動電話1 支、金融卡3 張、信用卡2 張等物品），得手後2
    人迅速騎乘上開贓車逃逸，並將搶得之現金朋分花用，其餘
    物品則隨處丟棄。
二、柯冠宇復意圖為自己不法之所有，基於搶奪之犯意，於100
    年8 月18日晚間11時20分許，騎乘其於同日上午所竊得之車
    牌號碼355-EQZ 號重型機車（所為竊盜犯行，業經本院以10
    0 年度審訴字第3053號判決判處有期徒刑4 月在案），行經
    高雄市苓雅區○○○路81號前，見馬惠蘋獨自步行至該處，
    即自馬惠蘋右後方超越而過，同時趁馬惠蘋不及防備之際，
    伸手搶奪馬惠蘋右肩所背之背包（內有現金5 百元、行動電
    話1 支、眼鏡2 副、鉛筆盒1 個、筆記本1 本及經書2 本等
    物品），得手後即迅速騎乘上開贓車逃逸，並將搶得之現金
    花用一空，其餘物品則隨處丟棄。
三、案經王怡蓁、馬惠蘋訴由高雄市政府警察局苓雅分局移送臺
    灣高雄地方法院檢察署檢察官偵查起訴。
    理  由
一、本件被告柯冠宇所犯並非死刑、無期徒刑、最輕本刑為3 年
    以上有徒刑之罪或高等法院管轄第一審案件，而其於準備程
    序進行中，被告先就被訴事實為有罪之陳述，經法官告知簡
    式審判程序之旨，並聽取公訴人及被告之意見後，本院認適
    宜改依簡式審判程序進行，爰依刑事訴訟法第273 條之1 第
    1 項、第284 條之1 規定，由本院合議庭以裁定由受命法官
    獨任進行簡式審判程序，合先敘明。
二、上揭事實，業據被告於本院審理時坦承不諱，核與證人鄭嘉
    慧、王怡蓁、洪宗、馬惠蘋各於警詢所為證詞相符（見警
    卷第9 至14、16至20頁），並有監視錄影器擷取畫面翻拍照
    片、車牌號碼BMC-003 號及355-EQZ 號機車之失車案件基本
    資料詳細畫面報表等件在卷可證（見警卷第40至42、51至55
    頁），足認被告之任意性自白與事實相符，應堪採信。綜上
    ，本案事證明確，被告犯行堪以認定，應依法論罪科刑。
三、核被告所為，分別係犯刑法第320 條第1 項之竊盜罪，以及
    同法第325 條第1 項之搶奪罪，共2 罪。被告與綽號「阿明
    」之成年男子就上開事實欄一所載之竊盜及搶奪犯行，有犯
    意聯絡及行為分擔，為共同正犯。被告所犯上開3 罪，犯意
    各別，行為互異，應予分論併罰。爰審酌被告僅因缺錢花用
    ，即恣意以上開竊取、飛車搶奪之方式共同攫取他人財物之
    犯罪動機，顯然缺乏尊重他人財產權之觀念，所為實非可取
    ，復審酌被告犯後坦承犯行，所竊上開車牌號碼BMC-003 號
    機車已由被害人鄭嘉慧領回，此有鄭嘉慧之警詢筆錄在卷可
    佐（見警卷第10頁），至遭搶奪之被害人王怡蓁、馬惠蘋之
    財物則未能尋回，所受財產上損害未獲得填補，以及被告係
    高職肄業之教育程度、家庭及經濟生活狀況普通等一切具體
    情狀，分別量處如主文所示之刑，並定其應執行之刑，以資
    懲儆。
據上論斷，應依刑事訴訟法第299 條第1 項前段、第273 條之1
第1 項，刑法第28條、第320 條第1 項、第325 條第1 項、第51
條第5 款，刑法施行法第1 條之1 第1 項、第2 項前段，判決如
主文。
本案經檢察官劉慕珊到庭執行職務。
中    華    民    國   100    年    12    月    23    日
                      刑事第十庭  法  官  陳芸珮
以上正本證明與原本無異。
如不服本判決應於收受送達後10日內向本院提出上訴書狀，並應
敘述具體理由；如未敘述上訴理由者，應於上訴期間屆滿後20日
內向本院補提理由書（均須按他造當事人之人數附繕本）「切勿
逕送上級法院」。
中    華    民    國   100    年    12    月    26    日
                                  書記官  冒佩妤
附錄本案論罪科刑法條：
中華民國刑法第320條第1項：
意圖為自己或第三人不法之所有，而竊取他人之動產者，為竊盜
罪，處5 年以下有期徒刑、拘役或 5 百元以下罰金。
中華民國刑法第325條第1項：
意圖為自己或第三人不法之所有，而搶奪他人之動產者，處6 月
以上5 年以下有期徒刑。